【裁判字號】    97,交聲,194
【裁判日期】    971118
【裁判案由】    違反道路交通管理處罰條例
【裁判全文】
臺灣宜蘭地方法院交通事件裁定         97年度交聲字第194號
原處分機關  交通部公路總局臺北區監理所宜蘭監理站
異  議  人
即受處分人  甲○○
上列異議人即受處分人因違反道路交通管理處罰條例案件，對於
交通部公路總局臺北區監理所宜蘭監理站於民國97年6月27 日所
為之處分（原處分案號：宜監字第裁43-Q00000000號）聲明異議
，本院裁定如下：
    主  文
異議駁回。
    理  由
一、原處分意旨略以：異議人即受處分人甲○○於民國97年3 月
    23 日下午2時35分許，駕駛車牌號碼IU-6007 號自用一般小
    客車，行經台7丙線與宜49 線處，因汽車行駛於一般道路上
    ，汽車駕駛人未繫安全帶，經警舉發（舉發案號：宜警交字
    第Q00000000 號），原處分機關乃依道路交通管理處罰條例
    第31條第1項之規定，裁處新臺幣（下同）1,500元。
二、異議意旨略以：本件未有何證據足資證明其未繫安全帶，員
    警為求績效，無理要求民眾受罰，爰依法聲明異議。
三、按汽車行駛於道路上，其駕駛人未繫安全帶者，處駕駛人1,
    500元罰鍰，道路交通管理處罰條例第31條第1項定有明文。
四、異議人固坦認有於上開時、地行經舉發地點，惟辯稱：有繫
    安全帶云云，然證人即本件舉發員警曾勝三於本院訊問時證
    稱：97 年3月23日伊和所長林阿東在宜49線上執行下午2至4
    時之交通稽查勤務，伊值勤的地點距離宜49線與台7 丙線路
    口很近，是日下午2時35 分許，伊和林阿東在該路口看到異
    議人未繫安全帶，於是當場攔停舉發，攔停後伊有向異議人
    確認未繫安全帶之事實，但異議人還是否認，當時異議人駕
    駛自小客車之車窗有無搖下、異議人穿著衣物之形式等伊忘
    記了，但當時車流量不多，異議人以一般轉彎的速度轉彎，
    伊值勤的地點與異議人轉彎過來的距離很近，且異議人的車
    子是透明玻璃，一下就看到了等語，佐以異議人提供之自小
    客車照片1 張顯示，異議人駕駛自小客車之車前玻璃係透明
    玻璃無誤，則證人曾勝三對甫轉彎過來向其駛近之異議人自
    小客車應可清楚判別異議人有無繫緊安全帶，而無誤判可能
    ，且國家行政事務龐雜，資源有限，對於行為人違反行政法
    上義務之蒐證自無法如刑事案件般嚴謹，是雖未能有現場照
    片或監視錄影畫面為證，然舉發員警係在場之目擊證人，其
    到庭以具結擔保供述之真實性，並擔負有偽證罪責，且與異
    議人素不相識，又無嫌隙，應無攀誣異議人之理，在別無證
    據證明證人所言係屬虛偽或另有不可信之情狀外，本院尚不
    得僅以證人為本件開單告發之員警而全盤抹煞其在訴訟上所
    具有目擊證人之資格，其證言自得採為本院裁判之依據，是
    本件違規事實應堪認定。
五、綜上，本件異議人確於上揭時、地駕駛自小客車行駛於一般
    道路上且未繫安全帶，原處分機關依道路交通管理處罰條例
    第31條第1 項及違反道路交通管理事件統一裁罰基準及處理
    細則第43 條、第44條、第67條規定，裁處異議人罰鍰1,500
    元，核無不當。
本件聲明異議為無理由，應予駁回，爰依道路交通案件處理辦法
第19條，裁定如主文。
中    華    民    國    97    年    11    月    18    日
                  交通法庭法  官  楊坤樵
以上正本證明與原本無異。
如不服本裁定，應於裁定送達後5日內，向本院提出抗告狀。（
應附繕本）
                          書記官  謝佩欣
中    華    民    國    97    年    11    月    20    日


司法院資訊處製作；財團法人民間司法改革基金會備份。
